臺灣新竹地方法院民事裁定  
110年度簡抗字第7號
抗  告  人  吳哲陞  
相  對  人  楊定康  
上列當事人間請求損害賠償事件，抗告人對於民國110年6月15日
本院新竹簡易庭110年度竹簡字第230號裁定提起抗告，本院裁定
如下：
    主  文
抗告駁回。
抗告程序費用新臺幣壹仟元由抗告人負擔。
    理  由
一、抗告人抗告意旨略以：抗告人於民國110年5月31日收到郵務
    送達通知書，載明「按址送達時，無人收受，依相關法律規
    定，寄存於香山派出所，於110年5月28日12時後2個月內持
    本通知書及下方附註所示證件前往領取」。因值疫情三級警
    戒，抗告人不在新竹居所，且無法委託家人，種種因素未領
    取通知書，至110年6月18日家人收受民事裁定，通知抗告人
    因延誤繳納裁判費而遭法院認定逾期而駁回訴訟，然本件如
    經審酌，必可受有利之判決。抗告人為此依民事訴訟法第49
    6條第1項第13款之規定提起再審之訴，未料再審法院認再審
    之訴不合法，以裁定予以駁回，實難令人甘服，是依民事訴
    訟法第482條規定，對該裁定提起抗告，請求廢棄原裁定等
    語。
二、按提起民事訴訟，應依民事訴訟法第77條之13規定繳納裁判
    費，此為必須具備之程式。又起訴不合程式者，法院應以裁
    定駁回之，但其情形可以補正者，審判長應定期間先命補正
    ，民事訴訟法第249條第1項第6款定有明文，此於簡易訴訟
    程序亦有其適用，同法第436條第2項亦有明文規定。次按送
    達不能依同法第136條、第137條規定為之者，得將文書寄存
    送達地之自治或警察機關，並作送達通知書兩份，一份黏貼
    於應受送達人住居所、事務所、營業所或其就業處所門首，
    另一份置於該送達處所信箱或其他適當位置，以為送達。寄
    存送達，自寄存之日起，經10日發生效力。寄存之文書自寄
    存之日起，寄存機關應保存2個月，為民事訴訟法第138條所
    明定。
三、經查，抗告人起訴請求損害賠償事件，未據抗告人繳納裁判
    費，經原審通知抗告人應於收受該通知後3日內補繳裁判費
    新臺幣2,540元，該通知書於110年5月28日送達抗告人起訴
    狀所載地址（即新竹市○○街00巷00號，下稱系爭送達處所）
    ，因未獲會晤抗告人亦無受領文書之同居人或受僱人，而寄
    存於系爭送達處所之警察機關即新竹市警察局第三分局香山
    派出所，並將送達通知書黏貼於系爭送達處所門首，有該送
    達證書在卷可稽（見原審卷第45頁），而依前揭說明，寄存
    送達係自受寄存之日起10日即生送達效力，並不以受送達人
    實際領取始發生送達效力，是以該裁定既於110年5月28日為
    合法寄存送達，則該裁定於同年6月8日已生送達效力，而抗
    告人迄至110年6月15日仍未繳納第一審裁判費，亦有多元化
    案件繳費狀況查詢清單在卷為憑（見原審卷第51頁），揆諸
    首揭規定，抗告人之起訴自不合法。原裁定以抗告人起訴不
    合程式為由，裁定駁回抗告人之起訴，於法並無違誤。抗告
    意旨指摘原裁定不當，聲明廢棄，為無理由，應予駁回。
四、據上論結，本件抗告為無理由，依民事訴訟法第436條之1第
    3項、第495條之1、第449條第1項、第95條、第78條裁定如
    主文。
中　　華　　民　　國　　110 　年　　7 　　月　　30　　日
                  民事第一庭    審判長法　官  彭淑苑
　　　　　　　　　                    法  官  傅伊君
　　　　　　　　　                    法  官  周美玲
以上正本證明與原本無異。
本裁定不得抗告。
中　　華　　民　　國　　110 　年　　8 　　月　　 2　　日
                                 書記官　鄧雪怡